Config:
  hfst:
    Gen: ../../../src/generator-gt-norm.hfst
    Morph: ../../../src/analyser-gt-norm.hfst
  xerox:
    Gen: ../../../src/generator-gt-norm.xfst
    Morph: ../../../src/analyser-gt-norm.xfst
    App: lookup

Tests:


# todo:
# Proofread the gold standard (below)
# Then: run analyser, then correct. 


  Verb - aikkoot - ok : # Verb 'to bring' - ok
     aikkoot+V+Inf: aikkoot
     aikkoot+V+Act+Ind+Prs+Sg1: aijon
     aikkoot+V+Act+Ind+Prs+Sg2: aijot
     aikkoot+V+Act+Ind+Prs+Sg3: aikkoo
     aikkoot+V+Act+Ind+Prs+Pl1: aijoma
     aikkoot+V+Act+Ind+Prs+Pl2: aijotta
     aikkoot+V+Act+Ind+Prs+Pl3: aijothaan
     aikkoot+V+Act+Ind+Prt+Sg1: aijoin
     aikkoot+V+Act+Ind+Prt+Sg2: aijoit
     aikkoot+V+Act+Ind+Prt+Sg3: aikoi
     aikkoot+V+Act+Ind+Prt+Pl1: aijoima
     aikkoot+V+Act+Ind+Prt+Pl2: aijoitta
     aikkoot+V+Act+Ind+Prt+Pl3: aijothiin
     aikkoot+V+Act+PrfPrc+Sg+Nom: aikonu
     aikkoot+V+Pass+PrfPrc+Nom: aijottu
     aikkoot+V+Act+PrfPrc+Pl+Nom: aikonheet
     aikkoot+V+Act+PrsPrc+Sg+Nom: aikkoova
     aikkoot+V+Act+PrsPrc+Pl+Nom: aikkoovat
     aikkoot+V+Pass+PrsPrc+Sg+Nom: aijottava
     aikkoot+V+Pass+PrsPrc+Pl+Nom: aijottavat
  
     aikkoot+V+Act+Cond+Sg1: aikoisin
     aikkoot+V+Act+Cond+Sg2: aikoisit
     aikkoot+V+Act+Cond+Sg3: aikois
     aikkoot+V+Act+Cond+Pl1: aikoisimma
     aikkoot+V+Act+Cond+Pl2: aikoisitta
     aikkoot+V+Act+Cond+Pl3: aijottais
     aikkoot+V+Pass+Cond: aijottais
  
     aikkoot+V+Act+Imprt+Sg2: aijo
     aikkoot+V+Act+Imprt+Pl2: aikokkaa
     
     aikkoot+V+Act+Inf3+Ine: aikomassa
     aikkoot+V+Act+Inf3+Ela: aikomasta
     aikkoot+V+Act+Inf3+Ill: aikomhaan
     aikkoot+V+Act+Inf3+Ade: aikomalla
     aikkoot+V+Act+Inf3+Abe: aikomatta


# todo:
# Proofread the gold standard (below)
# Then: run analyser, then correct. 


  Verb - ajatella - ok : # Verb 'to bring' - ok
     ajatella+V+Inf: ajatella
     ajatella+V+Act+Ind+Prs+Sg1: ajattelen
     ajatella+V+Act+Ind+Prs+Sg2: ajattelet
     ajatella+V+Act+Ind+Prs+Sg3: ajattellee
     ajatella+V+Act+Ind+Prs+Pl1: ajattelema
     ajatella+V+Act+Ind+Prs+Pl2: ajatteletta
     ajatella+V+Act+Ind+Prs+Pl3: ajatelhaan
     ajatella+V+Act+Ind+Prt+Sg1: ajattelin
     ajatella+V+Act+Ind+Prt+Sg2: ajattelit
     ajatella+V+Act+Ind+Prt+Sg3: ajatteli
     ajatella+V+Act+Ind+Prt+Pl1: ajattelima
     ajatella+V+Act+Ind+Prt+Pl2: ajattelitta
     ajatella+V+Act+Ind+Prt+Pl3: ajatelthiin
     ajatella+V+Act+PrfPrc+Sg+Nom: ajatellu
     ajatella+V+Pass+PrfPrc+Nom: ajateltu
     ajatella+V+Act+PrfPrc+Pl+Nom: ajatelheet
     ajatella+V+Act+PrsPrc+Sg+Nom: ajattelleeva
     ajatella+V+Act+PrsPrc+Pl+Nom: ajattelleevat
     ajatella+V+Pass+PrsPrc+Sg+Nom: ajateltava
     ajatella+V+Pass+PrsPrc+Pl+Nom: ajateltavat

     ajatella+V+Act+Cond+Sg1: ajattelisin
     ajatella+V+Act+Cond+Sg2: ajattelisit
     ajatella+V+Act+Cond+Sg3: ajattelis
     ajatella+V+Act+Cond+Pl1: ajattelisimma
     ajatella+V+Act+Cond+Pl2: ajattelisitta
     ajatella+V+Act+Cond+Pl3: ajateltais
     ajatella+V+Pass+Cond: ajateltais

     ajatella+V+Act+Imprt+Sg2: ajattele
     ajatella+V+Act+Imprt+Pl2: ajatelkkaa
     
     ajatella+V+Act+Inf3+Ine: ajattelemassa
     ajatella+V+Act+Inf3+Ela: ajattelemasta
     ajatella+V+Act+Inf3+Ill: ajattelemhaan
     ajatella+V+Act+Inf3+Ade: ajattelemalla
     ajatella+V+Act+Inf3+Abe: ajattelematta


# todo:
# Proofread the gold standard (below)
# Then: run analyser, then correct. 


  Verb - anttaat - ok : # Verb 'to bring' - ok
     anttaat+V+Inf: anttaat
     anttaat+V+Act+Ind+Prs+Sg1: annan
     anttaat+V+Act+Ind+Prs+Sg2: annat
     anttaat+V+Act+Ind+Prs+Sg3: anttaa
     anttaat+V+Act+Ind+Prs+Pl1: annama
     anttaat+V+Act+Ind+Prs+Pl2: annatta
     anttaat+V+Act+Ind+Prs+Pl3: annethaan
     anttaat+V+Act+Ind+Prt+Sg1: annoin
     anttaat+V+Act+Ind+Prt+Sg2: annoit
     anttaat+V+Act+Ind+Prt+Sg3: antoi
     anttaat+V+Act+Ind+Prt+Pl1: annoima
     anttaat+V+Act+Ind+Prt+Pl2: annoitta
     anttaat+V+Act+Ind+Prt+Pl3: annethiin
     anttaat+V+Act+PrfPrc+Sg+Nom: antanu
     anttaat+V+Pass+PrfPrc+Nom: annettu
     anttaat+V+Act+PrfPrc+Pl+Nom: antanheet
     anttaat+V+Act+PrsPrc+Sg+Nom: anttaava
     anttaat+V+Act+PrsPrc+Pl+Nom: anttaavat
     anttaat+V+Pass+PrsPrc+Sg+Nom: annettava
     anttaat+V+Pass+PrsPrc+Pl+Nom: annettavat

     anttaat+V+Act+Cond+Sg1: antaisin
     anttaat+V+Act+Cond+Sg2: antaisit
     anttaat+V+Act+Cond+Sg3: antais
     anttaat+V+Act+Cond+Pl1: antaisimma
     anttaat+V+Act+Cond+Pl2: antaisitta
     anttaat+V+Act+Cond+Pl3: annettais
     anttaat+V+Pass+Cond: annettais

     anttaat+V+Act+Imprt+Sg2: anna
     anttaat+V+Act+Imprt+Pl2: antakkaa
     
     anttaat+V+Act+Inf3+Ine: antamassa
     anttaat+V+Act+Inf3+Ela: antamasta
     anttaat+V+Act+Inf3+Ill: antamhaan
     anttaat+V+Act+Inf3+Ade: antamalla
     anttaat+V+Act+Inf3+Abe: antamatta


# todo:
# Proofread the gold standard (below)
# Then: run analyser, then correct. 


  Verb - aukaista - ok : # Verb 'to bring' - ok
     aukaista+V+Inf: aukaista
     aukaista+V+Act+Ind+Prs+Sg1: aukaisen
     aukaista+V+Act+Ind+Prs+Sg2: aukaiset
     aukaista+V+Act+Ind+Prs+Sg3: aukaissee
     aukaista+V+Act+Ind+Prs+Pl1: aukaisemma
     aukaista+V+Act+Ind+Prs+Pl2: aukaisetta
     aukaista+V+Act+Ind+Prs+Pl3: aukaisthaan
     aukaista+V+Act+Ind+Prt+Sg1: aukaisin
     aukaista+V+Act+Ind+Prt+Sg2: aukaisit
     aukaista+V+Act+Ind+Prt+Sg3: aukaisi
     aukaista+V+Act+Ind+Prt+Pl1: aukaisimma
     aukaista+V+Act+Ind+Prt+Pl2: aukaisitta
     aukaista+V+Act+Ind+Prt+Pl3: aukaisthiin
     aukaista+V+Act+PrfPrc+Sg+Nom: aukaissu
     aukaista+V+Pass+PrfPrc+Nom: aukaistu
     aukaista+V+Act+PrfPrc+Pl+Nom: aukaisheet
     aukaista+V+Act+PrsPrc+Sg+Nom: aukaisseeva
     aukaista+V+Act+PrsPrc+Pl+Nom: aukaisseevat
     aukaista+V+Pass+PrsPrc+Sg+Nom: aukaistava
     aukaista+V+Pass+PrsPrc+Pl+Nom: aukaistavat
     
     aukaista+V+Act+Cond+Sg1: aukaisisin
     aukaista+V+Act+Cond+Sg2: aukaisisit
     aukaista+V+Act+Cond+Sg3: aukaisis
     aukaista+V+Act+Cond+Pl1: aukaisisima
     aukaista+V+Act+Cond+Pl2: aukaisisitta
     aukaista+V+Act+Cond+Pl3: aukaistais
     aukaista+V+Pass+Cond: aukaistais
     
     aukaista+V+Act+Imprt+Sg2: aukaise
     aukaista+V+Act+Imprt+Pl2: aukaiskaa
     
     aukaista+V+Act+Inf3+Ine: aukaisemassa
     aukaista+V+Act+Inf3+Ela: aukaisemasta
     aukaista+V+Act+Inf3+Ill: aukaisemhaan
     aukaista+V+Act+Inf3+Ade: aukaisemala
     aukaista+V+Act+Inf3+Abe: aukaisematta


# todo:
# Proofread the gold standard (below)
# Then: run analyser, then correct. 


  Verb - hantteerata - ok : # Verb 'to bring' - ei tsekattu
     hantteerata+V+Inf: hantteerata
     hantteerata+V+Act+Ind+Prs+Sg1: hantteeraan
     hantteerata+V+Act+Ind+Prs+Sg2: hantteeraat
     hantteerata+V+Act+Ind+Prs+Sg3: hantteeraa
     hantteerata+V+Act+Ind+Prs+Pl1: hantteeraamma
     hantteerata+V+Act+Ind+Prs+Pl2: hantteeraatta
     hantteerata+V+Act+Ind+Prs+Pl3: hantteerathaan
     hantteerata+V+Act+Ind+Prt+Sg1: hantteerasin
     hantteerata+V+Act+Ind+Prt+Sg2: hantteerasit
     hantteerata+V+Act+Ind+Prt+Sg3: hantteeras
     hantteerata+V+Act+Ind+Prt+Pl1: hantteerasima
     hantteerata+V+Act+Ind+Prt+Pl2: hantteerasitta
     hantteerata+V+Act+Ind+Prt+Pl3: hantteerathiin
     hantteerata+V+Act+PrfPrc+Sg+Nom: hantteerannu
     hantteerata+V+Pass+PrfPrc+Nom: hantteerattu
     hantteerata+V+Act+PrfPrc+Pl+Nom: hantteeranheet
     hantteerata+V+Act+PrsPrc+Sg+Nom: hantteeraava
     hantteerata+V+Act+PrsPrc+Pl+Nom: hantteeraavat
     hantteerata+V+Pass+PrsPrc+Sg+Nom: hantteerattava
     hantteerata+V+Pass+PrsPrc+Pl+Nom: hantteerattavat

     hantteerata+V+Act+Cond+Sg1: hantteeraisin
     hantteerata+V+Act+Cond+Sg2: hantteeraisit
     hantteerata+V+Act+Cond+Sg3: hantteerais
     hantteerata+V+Act+Cond+Pl1: hantteeraisima
     hantteerata+V+Act+Cond+Pl2: hantteeraisitta
     hantteerata+V+Act+Cond+Pl3: hantteerattais
     hantteerata+V+Pass+Cond: hantteerattais
    
     hantteerata+V+Act+Imprt+Sg2: hantteeraa
     hantteerata+V+Act+Imprt+Pl2: hantteeraakkaa
     
     hantteerata+V+Act+Inf3+Ine: hantteeraamassa
     hantteerata+V+Act+Inf3+Ela: hantteeraamasta
     hantteerata+V+Act+Inf3+Ill: hantteeraamhaan
     hantteerata+V+Act+Inf3+Ade: hantteeraamala
     hantteerata+V+Act+Inf3+Abe: hantteeraamatta


# todo:
# Proofread the gold standard (below)
# Then: run analyser, then correct. 


  Verb - haravoita - ok : # Verb 'to bring' - ei tsekattu
     haravoita+V+Inf: haravoita
     haravoita+V+Act+Ind+Prs+Sg1: haravoitten
     haravoita+V+Act+Ind+Prs+Sg2: haravoittet
     haravoita+V+Act+Ind+Prs+Sg3: haravoittee
     haravoita+V+Act+Ind+Prs+Pl1: haravoittema
     haravoita+V+Act+Ind+Prs+Pl2: haravoittetta
     haravoita+V+Act+Ind+Prs+Pl3: haravoithaan
     haravoita+V+Act+Ind+Prt+Sg1: haravoittin
     haravoita+V+Act+Ind+Prt+Sg2: haravoittit
     haravoita+V+Act+Ind+Prt+Sg3: haravoitti
     haravoita+V+Act+Ind+Prt+Pl1: haravoittima
     haravoita+V+Act+Ind+Prt+Pl2: haravoittitta
     haravoita+V+Act+Ind+Prt+Pl3: haravoithiin
     haravoita+V+Act+PrfPrc+Sg+Nom: haravoinu
     haravoita+V+Pass+PrfPrc+Nom: haravoittu
     haravoita+V+Act+PrfPrc+Pl+Nom: haravoinheet
     haravoita+V+Act+PrsPrc+Sg+Nom: haravoiva
     haravoita+V+Act+PrsPrc+Pl+Nom: haravoivat
     haravoita+V+Pass+PrsPrc+Sg+Nom: haravoittava
     haravoita+V+Pass+PrsPrc+Pl+Nom: haravoittavat

     haravoita+V+Act+Cond+Sg1: haravoittisin
     haravoita+V+Act+Cond+Sg2: haravoittisit
     haravoita+V+Act+Cond+Sg3: haravoittis
     haravoita+V+Act+Cond+Pl1: haravoittisimma
     haravoita+V+Act+Cond+Pl2: haravoittisitta
     haravoita+V+Act+Cond+Pl3: haravoittais
     haravoita+V+Pass+Cond: haravoittais

     haravoita+V+Act+Imprt+Sg2: haravoitte
     haravoita+V+Act+Imprt+Pl2: haravoikkaa
     
     haravoita+V+Act+Inf3+Ine: haravoittemassa
     haravoita+V+Act+Inf3+Ela: haravoittemasta
     haravoita+V+Act+Inf3+Ill: haravoittemhaan
     haravoita+V+Act+Inf3+Ade: haravoittemalla
     haravoita+V+Act+Inf3+Abe: haravoittematta


# todo:
# Proofread the gold standard (below)
# Then: run analyser, then correct. 


  Verb - hävittäät - ok : # Verb 'to bring' - ok
     hävittäät+V+Inf: hävittäät
     hävittäät+V+Act+Ind+Prs+Sg1: hävitän
     hävittäät+V+Act+Ind+Prs+Sg2: hävität
     hävittäät+V+Act+Ind+Prs+Sg3: hävittää
     hävittäät+V+Act+Ind+Prs+Pl1: hävitämmä
     hävittäät+V+Act+Ind+Prs+Pl2: hävitättä
     hävittäät+V+Act+Ind+Prs+Pl3: hävitethään
     hävittäät+V+Act+Ind+Prt+Sg1: hävitin
     hävittäät+V+Act+Ind+Prt+Sg2: hävitit
     hävittäät+V+Act+Ind+Prt+Sg3: hävitti
     hävittäät+V+Act+Ind+Prt+Pl1: hävitimmä
     hävittäät+V+Act+Ind+Prt+Pl2: hävitittä
     hävittäät+V+Act+Ind+Prt+Pl3: hävitethiin
     hävittäät+V+Act+PrfPrc+Sg+Nom: hävittänny
     hävittäät+V+Pass+PrfPrc+Nom: hävitetty
     hävittäät+V+Act+PrfPrc+Pl+Nom: hävittänheet
     hävittäät+V+Act+PrsPrc+Sg+Nom: hävittäävä
     hävittäät+V+Act+PrsPrc+Pl+Nom: hävittäävät
     hävittäät+V+Pass+PrsPrc+Sg+Nom: hävitettävä
     hävittäät+V+Pass+PrsPrc+Pl+Nom: hävitettävät
     
     hävittäät+V+Act+Cond+Sg1: hävittäisin
     hävittäät+V+Act+Cond+Sg2: hävittäisit
     hävittäät+V+Act+Cond+Sg3: hävittäis
     hävittäät+V+Act+Cond+Pl1: hävittäisimä
     hävittäät+V+Act+Cond+Pl2: hävittäisittä
     hävittäät+V+Act+Cond+Pl3: hävitettäis
     hävittäät+V+Pass+Cond: hävitettäis

     hävittäät+V+Act+Imprt+Sg2: hävitä
     hävittäät+V+Act+Imprt+Pl2: hävittäkkää
     
     hävittäät+V+Act+Inf3+Ine: hävittämässä
     hävittäät+V+Act+Inf3+Ela: hävittämästä
     hävittäät+V+Act+Inf3+Ill: hävittämhään
     hävittäät+V+Act+Inf3+Ade: hävittämälä
     hävittäät+V+Act+Inf3+Abe: hävittämättä

# todo:
# Proofread the gold standard (below)
# Then: run analyser, then correct. 


  Verb - jatkata - ok : # Verb 'to bring' - ok
     jatkata+V+Inf: jatkata
     jatkata+V+Act+Ind+Prs+Sg1: jatkaan
     jatkata+V+Act+Ind+Prs+Sg2: jatkaat
     jatkata+V+Act+Ind+Prs+Sg3: jatkaa
     jatkata+V+Act+Ind+Prs+Pl1: jatkaama
     jatkata+V+Act+Ind+Prs+Pl2: jatkaatta
     jatkata+V+Act+Ind+Prs+Pl3: jatkathaan
     jatkata+V+Act+Ind+Prt+Sg1: jatkasin
     jatkata+V+Act+Ind+Prt+Sg2: jatkasit
     jatkata+V+Act+Ind+Prt+Sg3: jatkas
     jatkata+V+Act+Ind+Prt+Pl1: jatkasimma
     jatkata+V+Act+Ind+Prt+Pl2: jatkasitta
     jatkata+V+Act+Ind+Prt+Pl3: jatkathiin
     jatkata+V+Act+PrfPrc+Sg+Nom: jatkanu
     jatkata+V+Pass+PrfPrc+Nom: jatkattu
     jatkata+V+Act+PrfPrc+Pl+Nom: jatkanheet
     jatkata+V+Act+PrsPrc+Sg+Nom: jatkaava
     jatkata+V+Act+PrsPrc+Pl+Nom: jatkaavat
     jatkata+V+Pass+PrsPrc+Sg+Nom: jatkattava
     jatkata+V+Pass+PrsPrc+Pl+Nom: jatkattavat

     jatkata+V+Act+Cond+Sg1: jatkaisin
     jatkata+V+Act+Cond+Sg2: jatkaisit
     jatkata+V+Act+Cond+Sg3: jatkais
     jatkata+V+Act+Cond+Pl1: jatkaisimma
     jatkata+V+Act+Cond+Pl2: jatkaisitta
     jatkata+V+Act+Cond+Pl3: jatkattais
     jatkata+V+Pass+Cond: jatkattais
    
     jatkata+V+Act+Imprt+Sg2: jatkaa
     jatkata+V+Act+Imprt+Pl2: jatkaakkaa
     
     jatkata+V+Act+Inf3+Ine: jatkaamassa
     jatkata+V+Act+Inf3+Ela: jatkaamasta
     jatkata+V+Act+Inf3+Ill: jatkaamhaan
     jatkata+V+Act+Inf3+Ade: jatkaamalla
     jatkata+V+Act+Inf3+Abe: jatkaamatta


# todo:
# Proofread the gold standard (below)
# Then: run analyser, then correct. 


  Verb - juosta - ok : # Verb 'to bring' - ok
     juosta+V+Inf: juosta
     juosta+V+Act+Ind+Prs+Sg1: juoksen
     juosta+V+Act+Ind+Prs+Sg2: juokset
     juosta+V+Act+Ind+Prs+Sg3: juoksee
     juosta+V+Act+Ind+Prs+Pl1: juoksema
     juosta+V+Act+Ind+Prs+Pl2: juoksetta
     juosta+V+Act+Ind+Prs+Pl3: juosthaan
     juosta+V+Act+Ind+Prt+Sg1: juoksin
     juosta+V+Act+Ind+Prt+Sg2: juoksit
     juosta+V+Act+Ind+Prt+Sg3: juoksi
     juosta+V+Act+Ind+Prt+Pl1: juoksima
     juosta+V+Act+Ind+Prt+Pl2: juoksitta
     juosta+V+Act+Ind+Prt+Pl3: juosthiin
     juosta+V+Act+PrfPrc+Sg+Nom: juossu
     juosta+V+Pass+PrfPrc+Nom: juostu
     juosta+V+Act+PrfPrc+Pl+Nom: juosheet
     juosta+V+Act+PrsPrc+Sg+Nom: juokseeva
     juosta+V+Act+PrsPrc+Pl+Nom: juokseevat
     juosta+V+Pass+PrsPrc+Sg+Nom: juostava
     juosta+V+Pass+PrsPrc+Pl+Nom: juostavat
     
     juosta+V+Act+Cond+Sg1: juoksisin
     juosta+V+Act+Cond+Sg2: juoksisit
     juosta+V+Act+Cond+Sg3: juoksis
     juosta+V+Act+Cond+Pl1: juoksisimma
     juosta+V+Act+Cond+Pl2: juoksisitta
     juosta+V+Act+Cond+Pl3: juostais
     juosta+V+Pass+Cond: juostais

     juosta+V+Act+Imprt+Sg2: juokse
     juosta+V+Act+Imprt+Pl2: juoskaa
     
     juosta+V+Act+Inf3+Ine: juoksemassa
     juosta+V+Act+Inf3+Ela: juoksemasta
     juosta+V+Act+Inf3+Ill: juoksemhaan
     juosta+V+Act+Inf3+Ade: juoksemalla
     juosta+V+Act+Inf3+Abe: juoksematta


# todo:
# Proofread the gold standard (below)
# Then: run analyser, then correct. 


  Verb - kađota - ok : # Verb 'to bring' - ok
     kađota+V+Inf: kađota
     kađota+V+Act+Ind+Prs+Sg1: kattoon
     kađota+V+Act+Ind+Prs+Sg2: kattoot
     kađota+V+Act+Ind+Prs+Sg3: kattoo
     kađota+V+Act+Ind+Prs+Pl1: kattooma
     kađota+V+Act+Ind+Prs+Pl2: kattootta
     kađota+V+Act+Ind+Prs+Pl3: kađothaan
     kađota+V+Act+Ind+Prt+Sg1: katosin
     kađota+V+Act+Ind+Prt+Sg2: katosit
     kađota+V+Act+Ind+Prt+Sg3: katos
     kađota+V+Act+Ind+Prt+Pl1: katosimma
     kađota+V+Act+Ind+Prt+Pl2: katositta
     kađota+V+Act+Ind+Prt+Pl3: kađothiin
     kađota+V+Act+PrfPrc+Sg+Nom: kađonu
     kađota+V+Pass+PrfPrc+Nom: kađottu
     kađota+V+Act+PrfPrc+Pl+Nom: kađonheet
     kađota+V+Act+PrsPrc+Sg+Nom: kattoova
     kađota+V+Act+PrsPrc+Pl+Nom: kattoovat
     kađota+V+Pass+PrsPrc+Sg+Nom: kađottava
     kađota+V+Pass+PrsPrc+Pl+Nom: kađottavat
     
     kađota+V+Act+Cond+Sg1: kattoisin
     kađota+V+Act+Cond+Sg2: kattoisit
     kađota+V+Act+Cond+Sg3: kattois
     kađota+V+Act+Cond+Pl1: kattoisimma
     kađota+V+Act+Cond+Pl2: kattoisitta
     kađota+V+Act+Cond+Pl3: kađottais
     kađota+V+Pass+Cond: kađottais
     
     kađota+V+Act+Imprt+Sg2: kattoo
     kađota+V+Act+Imprt+Pl2: kattookkaa
     
     kađota+V+Act+Inf3+Ine: kattoomassa
     kađota+V+Act+Inf3+Ela: kattoomasta
     kađota+V+Act+Inf3+Ill: kattoomhaan
     kađota+V+Act+Inf3+Ade: kattoomalla
     kađota+V+Act+Inf3+Abe: kattoomatta


# todo:
# Proofread the gold standard (below)
# Then: run analyser, then correct. 


  Verb - kattela - ok : # Verb 'to bring' - ok
     kattela+V+Inf: kattela
     kattela+V+Act+Ind+Prs+Sg1: kattelen
     kattela+V+Act+Ind+Prs+Sg2: kattelet
     kattela+V+Act+Ind+Prs+Sg3: kattelee
     kattela+V+Act+Ind+Prs+Pl1: kattelemma
     kattela+V+Act+Ind+Prs+Pl2: katteletta
     kattela+V+Act+Ind+Prs+Pl3: kattelhaan
     kattela+V+Act+Ind+Prt+Sg1: kattelin
     kattela+V+Act+Ind+Prt+Sg2: kattelit
     kattela+V+Act+Ind+Prt+Sg3: katteli
     kattela+V+Act+Ind+Prt+Pl1: kattelimma
     kattela+V+Act+Ind+Prt+Pl2: kattelitta
     kattela+V+Act+Ind+Prt+Pl3: kattelthiin
     kattela+V+Act+PrfPrc+Sg+Nom: kattelu
     kattela+V+Pass+PrfPrc+Nom: katteltu
     kattela+V+Act+PrfPrc+Pl+Nom: kattelheet
     kattela+V+Act+PrsPrc+Sg+Nom: katteleeva
     kattela+V+Act+PrsPrc+Pl+Nom: katteleevat
     kattela+V+Pass+PrsPrc+Sg+Nom: katteltava
     kattela+V+Pass+PrsPrc+Pl+Nom: katteltavat

     kattela+V+Act+Cond+Sg1: kattelisin
     kattela+V+Act+Cond+Sg2: kattelisit
     kattela+V+Act+Cond+Sg3: kattelis
     kattela+V+Act+Cond+Pl1: kattelisima
     kattela+V+Act+Cond+Pl2: kattelisitta
     kattela+V+Act+Cond+Pl3: katteltais
     kattela+V+Pass+Cond: katteltais

     kattela+V+Act+Imprt+Sg2: kattele
     kattela+V+Act+Imprt+Pl2: kattelkkaa
     
     kattela+V+Act+Inf3+Ine: kattelemassa
     kattela+V+Act+Inf3+Ela: kattelemasta
     kattela+V+Act+Inf3+Ill: kattelemhaan
     kattela+V+Act+Inf3+Ade: kattelemala
     kattela+V+Act+Inf3+Abe: kattelematta


# todo:
# Proofread the gold standard (below)
# Then: run analyser, then correct. 


  Verb - kattoot - ok : # Verb 'to bring' - ok
     kattoot+V+Inf: kattoot
     kattoot+V+Act+Ind+Prs+Sg1: katton
     kattoot+V+Act+Ind+Prs+Sg2: kattot
     kattoot+V+Act+Ind+Prs+Sg3: kattoo
     kattoot+V+Act+Ind+Prs+Pl1: kattoma
     kattoot+V+Act+Ind+Prs+Pl2: kattotta
     kattoot+V+Act+Ind+Prs+Pl3: kattothaan
     kattoot+V+Act+Ind+Prt+Sg1: kattoin
     kattoot+V+Act+Ind+Prt+Sg2: kattoit
     kattoot+V+Act+Ind+Prt+Sg3: kattoi
     kattoot+V+Act+Ind+Prt+Pl1: kattoima
     kattoot+V+Act+Ind+Prt+Pl2: kattoitta
     kattoot+V+Act+Ind+Prt+Pl3: kattothiin
     kattoot+V+Act+PrfPrc+Sg+Nom: kattonu
     kattoot+V+Pass+PrfPrc+Nom: kattottu
     kattoot+V+Act+PrfPrc+Pl+Nom: kattonheet
     kattoot+V+Act+PrsPrc+Sg+Nom: kattoova
     kattoot+V+Act+PrsPrc+Pl+Nom: kattoovat
     kattoot+V+Pass+PrsPrc+Sg+Nom: kattottava
     kattoot+V+Pass+PrsPrc+Pl+Nom: kattottavat

     kattoot+V+Act+Cond+Sg1: kattoisin
     kattoot+V+Act+Cond+Sg2: kattoisit
     kattoot+V+Act+Cond+Sg3: kattois
     kattoot+V+Act+Cond+Pl1: kattoisimma
     kattoot+V+Act+Cond+Pl2: kattoisitta
     kattoot+V+Act+Cond+Pl3: kattottais
     kattoot+V+Pass+Cond: kattottais

     kattoot+V+Act+Imprt+Sg2: katto
     kattoot+V+Act+Imprt+Pl2: kattokkaa
     
     kattoot+V+Act+Inf3+Ine: kattomassa
     kattoot+V+Act+Inf3+Ela: kattomasta
     kattoot+V+Act+Inf3+Ill: kattomhaan
     kattoot+V+Act+Inf3+Ade: kattomalla
     kattoot+V+Act+Inf3+Abe: kattomatta

# todo:
# Proofread the gold standard (below)
# Then: run analyser, then correct. 


  Verb - kävelä - ok : # Verb 'to bring' - ok
     kävelä+V+Inf: kävelä
     kävelä+V+Act+Ind+Prs+Sg1: kävelen
     kävelä+V+Act+Ind+Prs+Sg2: kävelet
     kävelä+V+Act+Ind+Prs+Sg3: kävelee
     kävelä+V+Act+Ind+Prs+Pl1: kävelemmä
     kävelä+V+Act+Ind+Prs+Pl2: kävelettä
     kävelä+V+Act+Ind+Prs+Pl3: kävelhään
     kävelä+V+Act+Ind+Prt+Sg1: kävelin
     kävelä+V+Act+Ind+Prt+Sg2: kävelit
     kävelä+V+Act+Ind+Prt+Sg3: käveli
     kävelä+V+Act+Ind+Prt+Pl1: kävelimmä
     kävelä+V+Act+Ind+Prt+Pl2: kävelittä
     kävelä+V+Act+Ind+Prt+Pl3: kävelthiin
     kävelä+V+Act+PrfPrc+Sg+Nom: kävely
     kävelä+V+Pass+PrfPrc+Nom: kävelty
     kävelä+V+Act+PrfPrc+Pl+Nom: kävelheet
     kävelä+V+Act+PrsPrc+Sg+Nom: käveleevä
     kävelä+V+Act+PrsPrc+Pl+Nom: käveleevät
     kävelä+V+Pass+PrsPrc+Sg+Nom: käveltävä
     kävelä+V+Pass+PrsPrc+Pl+Nom: käveltävät
     
     kävelä+V+Act+Cond+Sg1: kävelisin
     kävelä+V+Act+Cond+Sg2: kävelisit
     kävelä+V+Act+Cond+Sg3: kävelis
     kävelä+V+Act+Cond+Pl1: kävelisimä
     kävelä+V+Act+Cond+Pl2: kävelisittä
     kävelä+V+Act+Cond+Pl3: käveltäis
     kävelä+V+Pass+Cond: käveltäis

     kävelä+V+Act+Imprt+Sg2: kävele
     kävelä+V+Act+Imprt+Pl2: kävelkkää
     
     kävelä+V+Act+Inf3+Ine: kävelemässä
     kävelä+V+Act+Inf3+Ela: kävelemästä
     kävelä+V+Act+Inf3+Ill: kävelemhään
     kävelä+V+Act+Inf3+Ade: kävelemälä
     kävelä+V+Act+Inf3+Abe: kävelemättä


# todo:
# Proofreäd the gold ständärd (below)
# Then: run änälyser, then correct. 


  Verb - keritä - ok : # Verb 'to bring' - ei tsekattu
     keritä+V+Inf: keritä
     keritä+V+Act+Ind+Prs+Sg1: kerkkiin
     keritä+V+Act+Ind+Prs+Sg2: kerkkiit
     keritä+V+Act+Ind+Prs+Sg3: kerkkii
     keritä+V+Act+Ind+Prs+Pl1: kerkkiimä
     keritä+V+Act+Ind+Prs+Pl2: kerkkiittä
     keritä+V+Act+Ind+Prs+Pl3: kerithään
     keritä+V+Act+Ind+Prt+Sg1: kerkisin
     keritä+V+Act+Ind+Prt+Sg2: kerkisit
     keritä+V+Act+Ind+Prt+Sg3: kerkis
     keritä+V+Act+Ind+Prt+Pl1: kerkisimmä
     keritä+V+Act+Ind+Prt+Pl2: kerkisittä
     keritä+V+Act+Ind+Prt+Pl3: kerithiin
     keritä+V+Act+PrfPrc+Sg+Nom: keriny
     keritä+V+Pass+PrfPrc+Nom: keritty
     keritä+V+Act+PrfPrc+Pl+Nom: kerinheet
     keritä+V+Act+PrsPrc+Sg+Nom: kerkkiivä
     keritä+V+Act+PrsPrc+Pl+Nom: kerkkiivät
     keritä+V+Pass+PrsPrc+Sg+Nom: kerittävä
     keritä+V+Pass+PrsPrc+Pl+Nom: kerittävät

     keritä+V+Act+Cond+Sg1: kerkkiisin
     keritä+V+Act+Cond+Sg2: kerkkiisit
     keritä+V+Act+Cond+Sg3: kerkkiis
     keritä+V+Act+Cond+Pl1: kerkkiisimmä
     keritä+V+Act+Cond+Pl2: kerkkiisittä
     keritä+V+Act+Cond+Pl3: kerittäis
     keritä+V+Pass+Cond: kerittäis
    
     keritä+V+Act+Imprt+Sg2: kerkkii
     keritä+V+Act+Imprt+Pl2: kerkkiikkää
     
     keritä+V+Act+Inf3+Ine: kerkkiimässä
     keritä+V+Act+Inf3+Ela: kerkkiimästä
     keritä+V+Act+Inf3+Ill: kerkkiimhään
     keritä+V+Act+Inf3+Ade: kerkkiimällä
     keritä+V+Act+Inf3+Abe: kerkkiimättä


# todo:
# Proofread the gold standard (below)
# Then: run analyser, then correct. 


  Verb - kirjoittaat - ok : # Verb 'to bring' - ok
     kirjoittaat+V+Inf: kirjoittaat
     kirjoittaat+V+Act+Ind+Prs+Sg1: kirjoitan
     kirjoittaat+V+Act+Ind+Prs+Sg2: kirjoitat
     kirjoittaat+V+Act+Ind+Prs+Sg3: kirjoittaa
     kirjoittaat+V+Act+Ind+Prs+Pl1: kirjoitamma
     kirjoittaat+V+Act+Ind+Prs+Pl2: kirjoitatta
     kirjoittaat+V+Act+Ind+Prs+Pl3: kirjoitethaan
     kirjoittaat+V+Act+Ind+Prt+Sg1: kirjoitin
     kirjoittaat+V+Act+Ind+Prt+Sg2: kirjoitit
     kirjoittaat+V+Act+Ind+Prt+Sg3: kirjoitti
     kirjoittaat+V+Act+Ind+Prt+Pl1: kirjoitimma
     kirjoittaat+V+Act+Ind+Prt+Pl2: kirjoititta
     kirjoittaat+V+Act+Ind+Prt+Pl3: kirjoitethiin
     kirjoittaat+V+Act+PrfPrc+Sg+Nom: kirjoittannu
     kirjoittaat+V+Pass+PrfPrc+Nom: kirjoitettu
     kirjoittaat+V+Act+PrfPrc+Pl+Nom: kirjoittanheet
     kirjoittaat+V+Act+PrsPrc+Sg+Nom: kirjoittaava
     kirjoittaat+V+Act+PrsPrc+Pl+Nom: kirjoittaavat
     kirjoittaat+V+Pass+PrsPrc+Sg+Nom: kirjoitettava
     kirjoittaat+V+Pass+PrsPrc+Pl+Nom: kirjoitettavat
     
     kirjoittaat+V+Act+Cond+Sg1: kirjoittaisin
     kirjoittaat+V+Act+Cond+Sg2: kirjoittaisit
     kirjoittaat+V+Act+Cond+Sg3: kirjoittais
     kirjoittaat+V+Act+Cond+Pl1: kirjoittaisima
     kirjoittaat+V+Act+Cond+Pl2: kirjoittaisitta
     kirjoittaat+V+Act+Cond+Pl3: kirjoitettais
     kirjoittaat+V+Pass+Cond: kirjoitettais
  
     kirjoittaat+V+Act+Imprt+Sg2: kirjoita
     kirjoittaat+V+Act+Imprt+Pl2: kirjoittakkaa
     
     kirjoittaat+V+Act+Inf3+Ine: kirjoittamassa
     kirjoittaat+V+Act+Inf3+Ela: kirjoittamasta
     kirjoittaat+V+Act+Inf3+Ill: kirjoittamhaan
     kirjoittaat+V+Act+Inf3+Ade: kirjoittamala
     kirjoittaat+V+Act+Inf3+Abe: kirjoittamatta


# todo:
# Proofread the gold standard (below)
# Then: run analyser, then correct. 



  Verb - kulkkeet ok: # Verb 'to bring' - ok
     kulkkeet+V+Inf: kulkkeet
     kulkkeet+V+Act+Ind+Prs+Sg1: kuljen
     kulkkeet+V+Act+Ind+Prs+Sg2: kuljet
     kulkkeet+V+Act+Ind+Prs+Sg3: kulkkee
     kulkkeet+V+Act+Ind+Prs+Pl1: kuljema
     kulkkeet+V+Act+Ind+Prs+Pl2: kuljetta
     kulkkeet+V+Act+Ind+Prs+Pl3: kuljethaan
     kulkkeet+V+Act+Ind+Prt+Sg1: kuljin
     kulkkeet+V+Act+Ind+Prt+Sg2: kuljit
     kulkkeet+V+Act+Ind+Prt+Sg3: kulki
     kulkkeet+V+Act+Ind+Prt+Pl1: kuljima
     kulkkeet+V+Act+Ind+Prt+Pl2: kuljitta
     kulkkeet+V+Act+Ind+Prt+Pl3: kuljethiin
     kulkkeet+V+Act+PrfPrc+Sg+Nom: kulkenu
     kulkkeet+V+Pass+PrfPrc+Nom: kuljettu
     kulkkeet+V+Act+PrfPrc+Pl+Nom: kulkenheet
     kulkkeet+V+Act+PrsPrc+Sg+Nom: kulkkeeva
     kulkkeet+V+Act+PrsPrc+Pl+Nom: kulkkeevat
     kulkkeet+V+Pass+PrsPrc+Sg+Nom: kuljettava
     kulkkeet+V+Pass+PrsPrc+Pl+Nom: kuljettavat

     kulkkeet+V+Act+Cond+Sg1: kulkisin
     kulkkeet+V+Act+Cond+Sg2: kulkisit
     kulkkeet+V+Act+Cond+Sg3: kulkis
     kulkkeet+V+Act+Cond+Pl1: kulkisimma
     kulkkeet+V+Act+Cond+Pl2: kulkisitta
     kulkkeet+V+Act+Cond+Pl3: kuljettais
     kulkkeet+V+Pass+Cond: kuljettais

     kulkkeet+V+Act+Imprt+Sg2: kulje
     kulkkeet+V+Act+Imprt+Pl2: kulkekkaa
     
     kulkkeet+V+Act+Inf3+Ine: kulkemassa
     kulkkeet+V+Act+Inf3+Ela: kulkemasta
     kulkkeet+V+Act+Inf3+Ill: kulkemhaan
     kulkkeet+V+Act+Inf3+Ade: kulkemalla
     kulkkeet+V+Act+Inf3+Abe: kulkematta


# todo:
# Proofread the gold standard (below)
# Then: run analyser, then correct. 
  Verb - kyetä - ei tsekattu : # Verb 'to bring' - ei tsekattu
     kyetä+V+Inf: kyetä
     kyetä+V+Act+Ind+Prs+Sg1: kykenen
     kyetä+V+Act+Ind+Prs+Sg2: kykenet
     kyetä+V+Act+Ind+Prs+Sg3: kykenee
     kyetä+V+Act+Ind+Prs+Pl1: kykenemmä
     kyetä+V+Act+Ind+Prs+Pl2: kykenettä
     kyetä+V+Act+Ind+Prs+Pl3: kyethään
     kyetä+V+Act+Ind+Prt+Sg1: kykenin
     kyetä+V+Act+Ind+Prt+Sg2: kykenit
     kyetä+V+Act+Ind+Prt+Sg3: kykeni
     kyetä+V+Act+Ind+Prt+Pl1: kykenimmä
     kyetä+V+Act+Ind+Prt+Pl2: kykenittä
     kyetä+V+Act+Ind+Prt+Pl3: kyethiin
     kyetä+V+Act+PrfPrc+Sg+Nom: kyeny
     kyetä+V+Pass+PrfPrc+Nom: kyetty
     kyetä+V+Act+PrfPrc+Pl+Nom: kyenheet
     kyetä+V+Act+PrsPrc+Sg+Nom: kykeneevä
     kyetä+V+Act+PrsPrc+Pl+Nom: kykeneevät
     kyetä+V+Pass+PrsPrc+Sg+Nom: kyettävä
     kyetä+V+Pass+PrsPrc+Pl+Nom: kyettävät
     
     kyetä+V+Act+Cond+Sg1: kykenisin
     kyetä+V+Act+Cond+Sg2: kykenisit
     kyetä+V+Act+Cond+Sg3: kykenis
     kyetä+V+Act+Cond+Pl1: kykenisimä
     kyetä+V+Act+Cond+Pl2: kykenisittä
     kyetä+V+Act+Cond+Pl3: kyettäis
     kyetä+V+Pass+Cond: kyettäis
    
     kyetä+V+Act+Imprt+Sg2: kykene
     kyetä+V+Act+Imprt+Pl2: kyekkää
     
     kyetä+V+Act+Inf3+Ine: kykenemässä
     kyetä+V+Act+Inf3+Ela: kykenemästä
     kyetä+V+Act+Inf3+Ill: kykenemhään
     kyetä+V+Act+Inf3+Ade: kykenemälä
     kyetä+V+Act+Inf3+Abe: kykenemättä


# todo:
# Proofread the gold standard (below)
# Then: run analyser, then correct. 


  Verb - kyytitä - ok : # Verb 'to bring' - ok
     kyytitä+V+Inf: kyytitä
     kyytitä+V+Act+Ind+Prs+Sg1: kyytitten
     kyytitä+V+Act+Ind+Prs+Sg2: kyytittet
     kyytitä+V+Act+Ind+Prs+Sg3: kyytittee
     kyytitä+V+Act+Ind+Prs+Pl1: kyytittemmä
     kyytitä+V+Act+Ind+Prs+Pl2: kyytittettä
     kyytitä+V+Act+Ind+Prs+Pl3: kyytithään
     kyytitä+V+Act+Ind+Prt+Sg1: kyytittin
     kyytitä+V+Act+Ind+Prt+Sg2: kyytittit
     kyytitä+V+Act+Ind+Prt+Sg3: kyytitti
     kyytitä+V+Act+Ind+Prt+Pl1: kyytittimmä
     kyytitä+V+Act+Ind+Prt+Pl2: kyytittittä
     kyytitä+V+Act+Ind+Prt+Pl3: kyytithiin
     kyytitä+V+Act+PrfPrc+Sg+Nom: kyytiny
     kyytitä+V+Pass+PrfPrc+Nom: kyytitty
     kyytitä+V+Act+PrfPrc+Pl+Nom: kyytinheet
     kyytitä+V+Act+PrsPrc+Sg+Nom: kyytitteevä
     kyytitä+V+Act+PrsPrc+Pl+Nom: kyytitteevät
     kyytitä+V+Pass+PrsPrc+Sg+Nom: kyytittävä
     kyytitä+V+Pass+PrsPrc+Pl+Nom: kyytittävät

     kyytitä+V+Act+Cond+Sg1: kyytittisin
     kyytitä+V+Act+Cond+Sg2: kyytittisit
     kyytitä+V+Act+Cond+Sg3: kyytittis
     kyytitä+V+Act+Cond+Pl1: kyytittisimä
     kyytitä+V+Act+Cond+Pl2: kyytittisittä
     kyytitä+V+Act+Cond+Pl3: kyytittäis
     kyytitä+V+Pass+Cond: kyytittäis

     kyytitä+V+Act+Imprt+Sg2: kyytitte
     kyytitä+V+Act+Imprt+Pl2: kyytikkää
     
     kyytitä+V+Act+Inf3+Ine: kyytittemässä
     kyytitä+V+Act+Inf3+Ela: kyytittemästä
     kyytitä+V+Act+Inf3+Ill: kyytittemhään
     kyytitä+V+Act+Inf3+Ade: kyytittemälä
     kyytitä+V+Act+Inf3+Abe: kyytittemättä


# todo:
# Proofread the gold standard (below)
# Then: run analyser, then correct. 


  Verb - lähteet - ok : # Verb 'to bring' - ok
     lähteet+V+Inf: lähteet
     lähteet+V+Act+Ind+Prs+Sg1: lähđen
     lähteet+V+Act+Ind+Prs+Sg2: lähđet
     lähteet+V+Act+Ind+Prs+Sg3: lähtee
     lähteet+V+Act+Ind+Prs+Pl1: lähđemä
     lähteet+V+Act+Ind+Prs+Pl2: lähđettä
     lähteet+V+Act+Ind+Prs+Pl3: lähđethään
     lähteet+V+Act+Ind+Prt+Sg1: lähđin
     lähteet+V+Act+Ind+Prt+Sg2: lähđit
     lähteet+V+Act+Ind+Prt+Sg3: lähti
     lähteet+V+Act+Ind+Prt+Pl1: lähđimä
     lähteet+V+Act+Ind+Prt+Pl2: lähđittä
     lähteet+V+Act+Ind+Prt+Pl3: lähđethiin
     lähteet+V+Act+PrfPrc+Sg+Nom: lähteny
     lähteet+V+Pass+PrfPrc+Nom: lähđetty
     lähteet+V+Act+PrfPrc+Pl+Nom: lähtenheet
     lähteet+V+Act+PrsPrc+Sg+Nom: lähteevä
     lähteet+V+Act+PrsPrc+Pl+Nom: lähteevät
     lähteet+V+Pass+PrsPrc+Sg+Nom: lähđettävä
     lähteet+V+Pass+PrsPrc+Pl+Nom: lähđettävät

     lähteet+V+Act+Cond+Sg1: lähtisin
     lähteet+V+Act+Cond+Sg2: lähtisit
     lähteet+V+Act+Cond+Sg3: lähtis
     lähteet+V+Act+Cond+Pl1: lähtisimmä
     lähteet+V+Act+Cond+Pl2: lähtisittä
     lähteet+V+Act+Cond+Pl3: lähđettäis
     lähteet+V+Pass+Cond: lähđettäis

     lähteet+V+Act+Imprt+Sg2: lähđe
     lähteet+V+Act+Imprt+Pl2: lähtekkää
     
     lähteet+V+Act+Inf3+Ine: lähtemässä
     lähteet+V+Act+Inf3+Ela: lähtemästä
     lähteet+V+Act+Inf3+Ill: lähtemhään
     lähteet+V+Act+Inf3+Ade: lähtemällä
     lähteet+V+Act+Inf3+Abe: lähtemättä

# todo:
# Proofread the gold standard (below)
# Then: run analyser, then correct. 
  Verb - laueta - ei tsekattu : # Verb 'to bring' - ei tsekattu
     laueta+V+Inf: laueta
     laueta+V+Act+Ind+Prs+Sg1: laukkeen
     laueta+V+Act+Ind+Prs+Sg2: laukkeet
     laueta+V+Act+Ind+Prs+Sg3: laukkee
     laueta+V+Act+Ind+Prs+Pl1: laukkeema
     laueta+V+Act+Ind+Prs+Pl2: laukkeetta
     laueta+V+Act+Ind+Prs+Pl3: lauethaan
     laueta+V+Act+Ind+Prt+Sg1: laukesin
     laueta+V+Act+Ind+Prt+Sg2: laukesit
     laueta+V+Act+Ind+Prt+Sg3: laukes
     laueta+V+Act+Ind+Prt+Pl1: laukesimma
     laueta+V+Act+Ind+Prt+Pl2: laukesitta
     laueta+V+Act+Ind+Prt+Pl3: lauethiin
     laueta+V+Act+PrfPrc+Sg+Nom: lauenu
     laueta+V+Pass+PrfPrc+Nom: lauettu
     laueta+V+Act+PrfPrc+Pl+Nom: lauenheet
     laueta+V+Act+PrsPrc+Sg+Nom: laukkeeva
     laueta+V+Act+PrsPrc+Pl+Nom: laukkeevat
     laueta+V+Pass+PrsPrc+Sg+Nom: lauettava
     laueta+V+Pass+PrsPrc+Pl+Nom: lauettavat
     
     laueta+V+Act+Cond+Sg1: laukkeisin
     laueta+V+Act+Cond+Sg2: laukkeisit
     laueta+V+Act+Cond+Sg3: laukkeis
     laueta+V+Act+Cond+Pl1: laukkeisimma
     laueta+V+Act+Cond+Pl2: laukkeisitta
     laueta+V+Act+Cond+Pl3: lauettais
     laueta+V+Pass+Cond: lauettais
    
     laueta+V+Act+Imprt+Sg2: laukkee
     laueta+V+Act+Imprt+Pl2: lauekkaa
     
     laueta+V+Act+Inf3+Ine: laukkeemassa
     laueta+V+Act+Inf3+Ela: laukkeemasta
     laueta+V+Act+Inf3+Ill: laukkeemhaan
     laueta+V+Act+Inf3+Ade: laukkeemalla
     laueta+V+Act+Inf3+Abe: laukkeematta


# todo:
# Proofread the gold standard (below)
# Then: run analyser, then correct. 


  Verb - lenttäät - ok : # Verb 'to bring' - ok
     lenttäät+V+Inf: lenttäät
     lenttäät+V+Act+Ind+Prs+Sg1: lennän
     lenttäät+V+Act+Ind+Prs+Sg2: lennät
     lenttäät+V+Act+Ind+Prs+Sg3: lenttää
     lenttäät+V+Act+Ind+Prs+Pl1: lennämä
     lenttäät+V+Act+Ind+Prs+Pl2: lennättä
     lenttäät+V+Act+Ind+Prs+Pl3: lennethään
     lenttäät+V+Act+Ind+Prt+Sg1: lensin
     lenttäät+V+Act+Ind+Prt+Sg2: lensit
     lenttäät+V+Act+Ind+Prt+Sg3: lensi
     lenttäät+V+Act+Ind+Prt+Pl1: lensimä
     lenttäät+V+Act+Ind+Prt+Pl2: lensittä
     lenttäät+V+Act+Ind+Prt+Pl3: lennethiin
     lenttäät+V+Act+PrfPrc+Sg+Nom: lentäny
     lenttäät+V+Pass+PrfPrc+Nom: lennetty
     lenttäät+V+Act+PrfPrc+Pl+Nom: lentänheet
     lenttäät+V+Act+PrsPrc+Sg+Nom: lenttäävä
     lenttäät+V+Act+PrsPrc+Pl+Nom: lenttäävät
     lenttäät+V+Pass+PrsPrc+Sg+Nom: lennettävä
     lenttäät+V+Pass+PrsPrc+Pl+Nom: lennettävät

     lenttäät+V+Act+Cond+Sg1: lentäisin
     lenttäät+V+Act+Cond+Sg2: lentäisit
     lenttäät+V+Act+Cond+Sg3: lentäis
     lenttäät+V+Act+Cond+Pl1: lentäisimmä
     lenttäät+V+Act+Cond+Pl2: lentäisittä
     lenttäät+V+Act+Cond+Pl3: lennettäis
     lenttäät+V+Pass+Cond: lennettäis

     lenttäät+V+Act+Imprt+Sg2: lennä
     lenttäät+V+Act+Imprt+Pl2: lentäkkää
     
     lenttäät+V+Act+Inf3+Ine: lentämässä
     lenttäät+V+Act+Inf3+Ela: lentämästä
     lenttäät+V+Act+Inf3+Ill: lentämhään
     lenttäät+V+Act+Inf3+Ade: lentämällä
     lenttäät+V+Act+Inf3+Abe: lentämättä

# todo:
# Proofread the gold standard (below)
# Then: run analyser, then correct. 
  Verb - laueta - ei tsekattu : # Verb 'to bring' - ei tsekattu
     liuota+V+Inf: laueta
     liuota+V+Act+Ind+Prs+Sg1: liukkeen
     liuota+V+Act+Ind+Prs+Sg2: liukkeet
     liuota+V+Act+Ind+Prs+Sg3: liukkee
     liuota+V+Act+Ind+Prs+Pl1: liukkeema
     liuota+V+Act+Ind+Prs+Pl2: liukkeetta
     liuota+V+Act+Ind+Prs+Pl3: liuethaan
     liuota+V+Act+Ind+Prt+Sg1: liukesin
     liuota+V+Act+Ind+Prt+Sg2: liukesit
     liuota+V+Act+Ind+Prt+Sg3: liukes
     liuota+V+Act+Ind+Prt+Pl1: liukesimma
     liuota+V+Act+Ind+Prt+Pl2: liukesitta
     liuota+V+Act+Ind+Prt+Pl3: liuethiin
     liuota+V+Act+PrfPrc+Sg+Nom: liuenu
     liuota+V+Pass+PrfPrc+Nom: liuettu
     liuota+V+Act+PrfPrc+Pl+Nom: liuenheet
     liuota+V+Act+PrsPrc+Sg+Nom: liukkeeva
     liuota+V+Act+PrsPrc+Pl+Nom: liukkeevat
     liuota+V+Pass+PrsPrc+Sg+Nom: liuettava
     liuota+V+Pass+PrsPrc+Pl+Nom: liuettavat
     
     liuota+V+Act+Cond+Sg1: liukkeisin
     liuota+V+Act+Cond+Sg2: liukkeisit
     liuota+V+Act+Cond+Sg3: liukkeis
     liuota+V+Act+Cond+Pl1: liukkeisimma
     liuota+V+Act+Cond+Pl2: liukkeisitta
     liuota+V+Act+Cond+Pl3: liuettais
     liuota+V+Pass+Cond: liuettais
    
     liuota+V+Act+Imprt+Sg2: liukkee
     liuota+V+Act+Imprt+Pl2: liuekkaa
     
     liuota+V+Act+Inf3+Ine: liukkeemassa
     liuota+V+Act+Inf3+Ela: liukkeemasta
     liuota+V+Act+Inf3+Ill: liukkeemhaan
     liuota+V+Act+Inf3+Ade: liukkeemalla
     liuota+V+Act+Inf3+Abe: liukkeematta


# todo:
# Proofread the gold standard (below)
# Then: run analyser, then correct. 


  Verb - lukkeet - ok : # Verb 'to bring' - ok
     lukkeet+V+Inf: lukkeet
     lukkeet+V+Act+Ind+Prs+Sg1: lujen
     lukkeet+V+Act+Ind+Prs+Sg2: lujet
     lukkeet+V+Act+Ind+Prs+Sg3: lukkee
     lukkeet+V+Act+Ind+Prs+Pl1: lujema
     lukkeet+V+Act+Ind+Prs+Pl2: lujetta
     lukkeet+V+Act+Ind+Prs+Pl3: lujethaan
     lukkeet+V+Act+Ind+Prt+Sg1: lujin
     lukkeet+V+Act+Ind+Prt+Sg2: lujit
     lukkeet+V+Act+Ind+Prt+Sg3: luki
     lukkeet+V+Act+Ind+Prt+Pl1: lujima
     lukkeet+V+Act+Ind+Prt+Pl2: lujitta
     lukkeet+V+Act+Ind+Prt+Pl3: lujethiin
     lukkeet+V+Act+PrfPrc+Sg+Nom: lukenu
     lukkeet+V+Pass+PrfPrc+Nom: lujettu
     lukkeet+V+Act+PrfPrc+Pl+Nom: lukenheet
     lukkeet+V+Act+PrsPrc+Sg+Nom: lukkeeva
     lukkeet+V+Act+PrsPrc+Pl+Nom: lukkeevat
     lukkeet+V+Pass+PrsPrc+Sg+Nom: lujettava
     lukkeet+V+Pass+PrsPrc+Pl+Nom: lujettavat

     lukkeet+V+Act+Cond+Sg1: lukisin
     lukkeet+V+Act+Cond+Sg2: lukisit
     lukkeet+V+Act+Cond+Sg3: lukis
     lukkeet+V+Act+Cond+Pl1: lukisimma
     lukkeet+V+Act+Cond+Pl2: lukisitta
     lukkeet+V+Act+Cond+Pl3: lujettais
     lukkeet+V+Pass+Cond: lujettais

     lukkeet+V+Act+Imprt+Sg2: luje
     lukkeet+V+Act+Imprt+Pl2: lukekkaa
     
     lukkeet+V+Act+Inf3+Ine: lukemassa
     lukkeet+V+Act+Inf3+Ela: lukemasta
     lukkeet+V+Act+Inf3+Ill: lukemhaan
     lukkeet+V+Act+Inf3+Ade: lukemalla
     lukkeet+V+Act+Inf3+Abe: lukematta


# todo:
# Proofread the gold standard (below)
# Then: run analyser, then correct. 


  Verb - luottaat  - ok : # Verb 'to bring' - ok
     luottaat+V+Inf: luottaat
     luottaat+V+Act+Ind+Prs+Sg1: luotan
     luottaat+V+Act+Ind+Prs+Sg2: luotat
     luottaat+V+Act+Ind+Prs+Sg3: luottaa
     luottaat+V+Act+Ind+Prs+Pl1: luotama
     luottaat+V+Act+Ind+Prs+Pl2: luotatta
     luottaat+V+Act+Ind+Prs+Pl3: luotethaan
     luottaat+V+Act+Ind+Prt+Sg1: luotin
     luottaat+V+Act+Ind+Prt+Sg2: luotit
     luottaat+V+Act+Ind+Prt+Sg3: luotti
     luottaat+V+Act+Ind+Prt+Pl1: luotima
     luottaat+V+Act+Ind+Prt+Pl2: luotitta
     luottaat+V+Act+Ind+Prt+Pl3: luotethiin
     luottaat+V+Act+PrfPrc+Sg+Nom: luottanu
     luottaat+V+Pass+PrfPrc+Nom: luotettu
     luottaat+V+Act+PrfPrc+Pl+Nom: luottanheet
     luottaat+V+Act+PrsPrc+Sg+Nom: luottaava
     luottaat+V+Act+PrsPrc+Pl+Nom: luottaavat
     luottaat+V+Pass+PrsPrc+Sg+Nom: luotettava
     luottaat+V+Pass+PrsPrc+Pl+Nom: luotettavat
     
     luottaat+V+Act+Cond+Sg1: luottaisin
     luottaat+V+Act+Cond+Sg2: luottaisit
     luottaat+V+Act+Cond+Sg3: luottais
     luottaat+V+Act+Cond+Pl1: luottaisimma
     luottaat+V+Act+Cond+Pl2: luottaisitta
     luottaat+V+Act+Cond+Pl3: luotettais
     luottaat+V+Pass+Cond: luotettais
     
     luottaat+V+Act+Imprt+Sg2: luota
     luottaat+V+Act+Imprt+Pl2: luottakkaa
     
     luottaat+V+Act+Inf3+Ine: luottamassa
     luottaat+V+Act+Inf3+Ela: luottamasta
     luottaat+V+Act+Inf3+Ill: luottamhaan
     luottaat+V+Act+Inf3+Ade: luottamalla
     luottaat+V+Act+Inf3+Abe: luottamatta


# todo:
# Proofread the gold standard (below)
# Then: run analyser, then correct. 


  Verb - nähđa  - ok : # Verb 'to do' - ok
     nähđä+V+Inf: nähđä
     nähđä+V+Act+Ind+Prs+Sg1: näjen
     nähđä+V+Act+Ind+Prs+Sg2: näjet
     nähđä+V+Act+Ind+Prs+Sg3: näkkee
     nähđä+V+Act+Ind+Prs+Pl1: näjemä
     nähđä+V+Act+Ind+Prs+Pl2: näjettä
     nähđä+V+Act+Ind+Prs+Pl3: nähđhään
     nähđä+V+Act+Ind+Prt+Sg1: näjin
     nähđä+V+Act+Ind+Prt+Sg2: näjit
     nähđä+V+Act+Ind+Prt+Sg3: näki
     nähđä+V+Act+Ind+Prt+Pl1: näjimä
     nähđä+V+Act+Ind+Prt+Pl2: näjittä
     nähđä+V+Act+Ind+Prt+Pl3: nähthiin
     nähđä+V+Act+PrfPrc+Sg+Nom: nähny
     nähđä+V+Pass+PrfPrc+Nom: nähty
     nähđä+V+Act+PrfPrc+Pl+Nom: nähnheet
     nähđä+V+Act+PrsPrc+Sg+Nom: näkkeevä
     nähđä+V+Act+PrsPrc+Pl+Nom: näkkeevät
     nähđä+V+Pass+PrsPrc+Sg+Nom: nähtävä
     nähđä+V+Pass+PrsPrc+Pl+Nom: nähtävät
     
     nähđä+V+Act+Cond+Sg1: näkisin
     nähđä+V+Act+Cond+Sg2: näkisit
     nähđä+V+Act+Cond+Sg3: näkis
     nähđä+V+Act+Cond+Pl1: näkisimmä
     nähđä+V+Act+Cond+Pl2: näkisittä
     nähđä+V+Act+Cond+Pl3: nähtäis
     nähđä+V+Pass+Cond: nähtäis
       
     nähđä+V+Act+Imprt+Sg2: näje
     nähđä+V+Act+Imprt+Pl2: nähkää
     
     nähđä+V+Act+Inf3+Ine: näkemässä
     nähđä+V+Act+Inf3+Ela: näkemästä
     nähđä+V+Act+Inf3+Ill: näkemhään
     nähđä+V+Act+Inf3+Ade: näkemällä
     nähđä+V+Act+Inf3+Abe: näkemättä


# todo:
# Proofread the gold standard (below)
# Then: run analyser, then correct. 


  Verb - näkkyyt  - ok : # Verb 'to bring' - ok
     näkkyyt+V+Inf: näkkyyt
     näkkyyt+V+Act+Ind+Prs+Sg1: nävyn
     näkkyyt+V+Act+Ind+Prs+Sg2: nävyt
     näkkyyt+V+Act+Ind+Prs+Sg3: näkkyy
     näkkyyt+V+Act+Ind+Prs+Pl1: nävymä
     näkkyyt+V+Act+Ind+Prs+Pl2: nävyttä
     näkkyyt+V+Act+Ind+Prs+Pl3: nävythään
     näkkyyt+V+Act+Ind+Prt+Sg1: nävyin
     näkkyyt+V+Act+Ind+Prt+Sg2: nävyit
     näkkyyt+V+Act+Ind+Prt+Sg3: näkyi
     näkkyyt+V+Act+Ind+Prt+Pl1: nävyimä
     näkkyyt+V+Act+Ind+Prt+Pl2: nävyittä
     näkkyyt+V+Act+Ind+Prt+Pl3: nävythiin
     näkkyyt+V+Act+PrfPrc+Sg+Nom: näkyny
     näkkyyt+V+Pass+PrfPrc+Nom: nävytty
     näkkyyt+V+Act+PrfPrc+Pl+Nom: näkynheet
     näkkyyt+V+Act+PrsPrc+Sg+Nom: näkkyyvä
     näkkyyt+V+Act+PrsPrc+Pl+Nom: näkkyyvät
     näkkyyt+V+Pass+PrsPrc+Sg+Nom: nävyttävä
     näkkyyt+V+Pass+PrsPrc+Pl+Nom: nävyttävät
     
     näkkyyt+V+Act+Cond+Sg1: näkyisin
     näkkyyt+V+Act+Cond+Sg2: näkyisit
     näkkyyt+V+Act+Cond+Sg3: näkyis
     näkkyyt+V+Act+Cond+Pl1: näkyisimmä
     näkkyyt+V+Act+Cond+Pl2: näkyisittä
     näkkyyt+V+Act+Cond+Pl3: nävyttäis
     näkkyyt+V+Pass+Cond: nävyttäis
     
     näkkyyt+V+Act+Imprt+Sg2: nävy
     näkkyyt+V+Act+Imprt+Pl2: näkykkää
     
     näkkyyt+V+Act+Inf3+Ine: näkymässä
     näkkyyt+V+Act+Inf3+Ela: näkymästä
     näkkyyt+V+Act+Inf3+Ill: näkymhään
     näkkyyt+V+Act+Inf3+Ade: näkymällä
     näkkyyt+V+Act+Inf3+Abe: näkymättä
     


# todo:
# Proofread the gold standard (below)
# Then: run analyser, then correct. 


  Verb - pajeta  - ok : # Verb 'to bring' - ei tsekattu
     pajeta+V+Inf: pajeta
     pajeta+V+Act+Ind+Prs+Sg1: pakenen
     pajeta+V+Act+Ind+Prs+Sg2: pakenet
     pajeta+V+Act+Ind+Prs+Sg3: pakenee
     pajeta+V+Act+Ind+Prs+Pl1: pakenemma
     pajeta+V+Act+Ind+Prs+Pl2: pakenetta
     pajeta+V+Act+Ind+Prs+Pl3: pajethaan
     pajeta+V+Act+Ind+Prt+Sg1: pakenin
     pajeta+V+Act+Ind+Prt+Sg2: pakenit
     pajeta+V+Act+Ind+Prt+Sg3: pakeni
     pajeta+V+Act+Ind+Prt+Pl1: pakenimma
     pajeta+V+Act+Ind+Prt+Pl2: pakenitta
     pajeta+V+Act+Ind+Prt+Pl3: pajethiin
     pajeta+V+Act+PrfPrc+Sg+Nom: pajenu
     pajeta+V+Pass+PrfPrc+Nom: pajettu
     pajeta+V+Act+PrfPrc+Pl+Nom: pajenheet
     pajeta+V+Act+PrsPrc+Sg+Nom: pakeneeva
     pajeta+V+Act+PrsPrc+Pl+Nom: pakeneevat
     pajeta+V+Pass+PrsPrc+Sg+Nom: pajettava
     pajeta+V+Pass+PrsPrc+Pl+Nom: pajettavat
     
     pajeta+V+Act+Cond+Sg1: pakenisin
     pajeta+V+Act+Cond+Sg2: pakenisit
     pajeta+V+Act+Cond+Sg3: pakenis
     pajeta+V+Act+Cond+Pl1: pakenisima
     pajeta+V+Act+Cond+Pl2: pakenisitta
     pajeta+V+Act+Cond+Pl3: pajettais
     pajeta+V+Pass+Cond: pajettais
    
     pajeta+V+Act+Imprt+Sg2: pakene
     pajeta+V+Act+Imprt+Pl2: pajekkaa
     
     pajeta+V+Act+Inf3+Ine: pakenemassa
     pajeta+V+Act+Inf3+Ela: pakenemasta
     pajeta+V+Act+Inf3+Ill: pakenemhaan
     pajeta+V+Act+Inf3+Ade: pakenemala
     pajeta+V+Act+Inf3+Abe: pakenematta


# todo:
# Proofread the gold standard (below)
# Then: run analyser, then correct. 


  Verb - panna - ok : # Verb 'to bring' - ok
     panna+V+Inf: panna
     panna+V+Act+Ind+Prs+Sg1: panen
     panna+V+Act+Ind+Prs+Sg2: panet
     panna+V+Act+Ind+Prs+Sg3: pannee
     panna+V+Act+Ind+Prs+Pl1: panema
     panna+V+Act+Ind+Prs+Pl2: panetta
     panna+V+Act+Ind+Prs+Pl3: panhaan
     panna+V+Act+Ind+Prt+Sg1: panin
     panna+V+Act+Ind+Prt+Sg2: panit
     panna+V+Act+Ind+Prt+Sg3: pani
     panna+V+Act+Ind+Prt+Pl1: panima
     panna+V+Act+Ind+Prt+Pl2: panitta
     panna+V+Act+Ind+Prt+Pl3: panthiin
     panna+V+Act+PrfPrc+Sg+Nom: pannu
     panna+V+Pass+PrfPrc+Nom: pantu
     panna+V+Act+PrfPrc+Pl+Nom: panheet
     panna+V+Act+PrsPrc+Sg+Nom: panneeva
     panna+V+Act+PrsPrc+Pl+Nom: panneevat
     panna+V+Pass+PrsPrc+Sg+Nom: pantava
     panna+V+Pass+PrsPrc+Pl+Nom: pantavat

     panna+V+Act+Cond+Sg1: panisin
     panna+V+Act+Cond+Sg2: panisit
     panna+V+Act+Cond+Sg3: panis
     panna+V+Act+Cond+Pl1: panisimma
     panna+V+Act+Cond+Pl2: panisitta
     panna+V+Act+Cond+Pl3: pantais
     panna+V+Pass+Cond: pantais

     panna+V+Act+Imprt+Sg2: pane
     panna+V+Act+Imprt+Pl2: pankkaa
     
     panna+V+Act+Inf3+Ine: panemassa
     panna+V+Act+Inf3+Ela: panemasta
     panna+V+Act+Inf3+Ill: panemhaan
     panna+V+Act+Inf3+Ade: panemalla
     panna+V+Act+Inf3+Abe: panematta


# todo:
# Proofread the gold standard (below)
# Then: run analyser, then correct. 


  Verb - piikaroita - ok : # Verb 'to bring' - ei tsekattu
     piikaroita+V+Inf: piikaroita
     piikaroita+V+Act+Ind+Prs+Sg1: piikaroitten
     piikaroita+V+Act+Ind+Prs+Sg2: piikaroittet
     piikaroita+V+Act+Ind+Prs+Sg3: piikaroittee
     piikaroita+V+Act+Ind+Prs+Pl1: piikaroittema
     piikaroita+V+Act+Ind+Prs+Pl2: piikaroittetta
     piikaroita+V+Act+Ind+Prs+Pl3: piikaroithaan
     piikaroita+V+Act+Ind+Prt+Sg1: piikaroittin
     piikaroita+V+Act+Ind+Prt+Sg2: piikaroittit
     piikaroita+V+Act+Ind+Prt+Sg3: piikaroitti
     piikaroita+V+Act+Ind+Prt+Pl1: piikaroittima
     piikaroita+V+Act+Ind+Prt+Pl2: piikaroittitta
     piikaroita+V+Act+Ind+Prt+Pl3: piikaroithiin
     piikaroita+V+Act+PrfPrc+Sg+Nom: piikaroinu
     piikaroita+V+Pass+PrfPrc+Nom: piikaroittu
     piikaroita+V+Act+PrfPrc+Pl+Nom: piikaroinheet
     piikaroita+V+Act+PrsPrc+Sg+Nom: piikaroiva
     piikaroita+V+Act+PrsPrc+Pl+Nom: piikaroivat
     piikaroita+V+Pass+PrsPrc+Sg+Nom: piikaroittava
     piikaroita+V+Pass+PrsPrc+Pl+Nom: piikaroittavat

     piikaroita+V+Act+Cond+Sg1: piikaroittisin
     piikaroita+V+Act+Cond+Sg2: piikaroittisit
     piikaroita+V+Act+Cond+Sg3: piikaroittis
     piikaroita+V+Act+Cond+Pl1: piikaroittisimma
     piikaroita+V+Act+Cond+Pl2: piikaroittisitta
     piikaroita+V+Act+Cond+Pl3: piikaroittais
     piikaroita+V+Pass+Cond: piikaroittais

     piikaroita+V+Act+Imprt+Sg2: piikaroitte
     piikaroita+V+Act+Imprt+Pl2: piikaroikkaa
     
     piikaroita+V+Act+Inf3+Ine: piikaroittemassa
     piikaroita+V+Act+Inf3+Ela: piikaroittemasta
     piikaroita+V+Act+Inf3+Ill: piikaroittemhaan
     piikaroita+V+Act+Inf3+Ade: piikaroittemalla
     piikaroita+V+Act+Inf3+Abe: piikaroittematta


# todo:
# Proofread the gold standard (below)
# Then: run analyser, then correct. 


  Verb - pölätä - ok : # Verb 'to bring' - ok
     pölätä+V+Inf: pölätä
     pölätä+V+Act+Ind+Prs+Sg1: pölkkään
     pölätä+V+Act+Ind+Prs+Sg2: pölkkäät
     pölätä+V+Act+Ind+Prs+Sg3: pölkkää
     pölätä+V+Act+Ind+Prs+Pl1: pölkkäämä
     pölätä+V+Act+Ind+Prs+Pl2: pölkkäättä
     pölätä+V+Act+Ind+Prs+Pl3: pöläthään
     pölätä+V+Act+Ind+Prt+Sg1: pölkäsin
     pölätä+V+Act+Ind+Prt+Sg2: pölkäsit
     pölätä+V+Act+Ind+Prt+Sg3: pölkäs
     pölätä+V+Act+Ind+Prt+Pl1: pölkäsimmä
     pölätä+V+Act+Ind+Prt+Pl2: pölkäsittä
     pölätä+V+Act+Ind+Prt+Pl3: pöläthiin
     pölätä+V+Act+PrfPrc+Sg+Nom: pöläny
     pölätä+V+Pass+PrfPrc+Nom: pölätty
     pölätä+V+Act+PrfPrc+Pl+Nom: pölänheet
     pölätä+V+Act+PrsPrc+Sg+Nom: pölkkäävä
     pölätä+V+Act+PrsPrc+Pl+Nom: pölkkäävät
     pölätä+V+Pass+PrsPrc+Sg+Nom: pölättävä
     pölätä+V+Pass+PrsPrc+Pl+Nom: pölättävät

     pölätä+V+Act+Cond+Sg1: pölkkäisin
     pölätä+V+Act+Cond+Sg2: pölkkäisit
     pölätä+V+Act+Cond+Sg3: pölkkäis
     pölätä+V+Act+Cond+Pl1: pölkkäisimmä
     pölätä+V+Act+Cond+Pl2: pölkkäisittä
     pölätä+V+Act+Cond+Pl3: pölättäis
     pölätä+V+Pass+Cond: pölättäis

     pölätä+V+Act+Imprt+Sg2: pölkkää
     pölätä+V+Act+Imprt+Pl2: pölkkääkkää
     
     pölätä+V+Act+Inf3+Ine: pölkkäämässä
     pölätä+V+Act+Inf3+Ela: pölkkäämästä
     pölätä+V+Act+Inf3+Ill: pölkkäämhään
     pölätä+V+Act+Inf3+Ade: pölkkäämällä
     pölätä+V+Act+Inf3+Abe: pölkkäämättä



# todo:
# Proofread the gold standard (below)
# Then: run analyser, then correct. 


  Verb - saađa - ok : # Verb 'to bring' - ok
     saađa+V+Inf: saađa
     saađa+V+Act+Ind+Prs+Sg1: saan
     saađa+V+Act+Ind+Prs+Sg2: saat
     saađa+V+Act+Ind+Prs+Sg3: saapi
     saađa+V+Act+Ind+Prs+Pl1: saama
     saađa+V+Act+Ind+Prs+Pl2: saatta
     saađa+V+Act+Ind+Prs+Pl3: saađhaan
     saađa+V+Act+Ind+Prt+Sg1: sain
     saađa+V+Act+Ind+Prt+Sg2: sait
     saađa+V+Act+Ind+Prt+Sg3: sai
     saađa+V+Act+Ind+Prt+Pl1: saima
     saađa+V+Act+Ind+Prt+Pl2: saitta
     saađa+V+Act+Ind+Prt+Pl3: saathiin
     saađa+V+Act+PrfPrc+Sg+Nom: saanu
     saađa+V+Pass+PrfPrc+Nom: saatu
     saađa+V+Act+PrfPrc+Pl+Nom: saanheet
     saađa+V+Act+PrsPrc+Sg+Nom: saava
     saađa+V+Act+PrsPrc+Pl+Nom: saavat
     saađa+V+Pass+PrsPrc+Sg+Nom: saatava
     saađa+V+Pass+PrsPrc+Pl+Nom: saatavat
   
     saađa+V+Act+Cond+Sg1: saisin
     saađa+V+Act+Cond+Sg2: saisit
     saađa+V+Act+Cond+Sg3: sais
     saađa+V+Act+Cond+Pl1: saisima
     saađa+V+Act+Cond+Pl2: saisitta
     saađa+V+Act+Cond+Pl3: saatais
     saađa+V+Pass+Cond: saatais
     
     saađa+V+Act+Imprt+Sg2: saa
     saađa+V+Act+Imprt+Pl2: saakkaa
     
     saađa+V+Act+Inf3+Ine: saamassa
     saađa+V+Act+Inf3+Ela: saamasta
     saađa+V+Act+Inf3+Ill: saamhaan
     saađa+V+Act+Inf3+Ade: saamala
     saađa+V+Act+Inf3+Abe: saamatta
   


# todo:
# Proofread the gold standard (below)
# Then: run analyser, then correct. 


  Verb - soppiit - ok: # Verb 'to bring'
     soppiit+V+Inf: soppiit
     soppiit+V+Act+Ind+Prs+Sg1: sovin
     soppiit+V+Act+Ind+Prs+Sg2: sovit
     soppiit+V+Act+Ind+Prs+Sg3: soppii
     soppiit+V+Act+Ind+Prs+Pl1: sovima
     soppiit+V+Act+Ind+Prs+Pl2: sovitta
     soppiit+V+Act+Ind+Prs+Pl3: sovithaan
     soppiit+V+Act+Ind+Prt+Sg1: sovin
     soppiit+V+Act+Ind+Prt+Sg2: sovit
     soppiit+V+Act+Ind+Prt+Sg3: sopi
     soppiit+V+Act+Ind+Prt+Pl1: sovima
     soppiit+V+Act+Ind+Prt+Pl2: sovitta
     soppiit+V+Act+Ind+Prt+Pl3: sovithiin
     soppiit+V+Act+PrfPrc+Sg+Nom: sopinu
     soppiit+V+Pass+PrfPrc+Nom: sovittu
     soppiit+V+Act+PrfPrc+Pl+Nom: sopinheet
     soppiit+V+Act+PrsPrc+Sg+Nom: soppiiva
     soppiit+V+Act+PrsPrc+Pl+Nom: soppiivat
     soppiit+V+Pass+PrsPrc+Sg+Nom: sovittava
     soppiit+V+Pass+PrsPrc+Pl+Nom: sovittavat

     soppiit+V+Act+Cond+Sg1: sopisin
     soppiit+V+Act+Cond+Sg2: sopisit
     soppiit+V+Act+Cond+Sg3: sopis
     soppiit+V+Act+Cond+Pl1: sopisimma
     soppiit+V+Act+Cond+Pl2: sopisitta
     soppiit+V+Act+Cond+Pl3: sovittais
     soppiit+V+Pass+Cond: sovittais

     soppiit+V+Act+Imprt+Sg2: sovi
     soppiit+V+Act+Imprt+Pl2: sopikkaa
     
     soppiit+V+Act+Inf3+Ine: sopimassa
     soppiit+V+Act+Inf3+Ela: sopimasta
     soppiit+V+Act+Inf3+Ill: sopimhaan
     soppiit+V+Act+Inf3+Ade: sopimalla
     soppiit+V+Act+Inf3+Abe: sopimatta

# todo:
# Proofread the gold standard (below)
# Then: run analyser, then correct. 


  Verb - täristä - ok: # Verb 'to bring' - ok
     täristä+V+Inf: täristä
     täristä+V+Act+Ind+Prs+Sg1: tärisen
     täristä+V+Act+Ind+Prs+Sg2: täriset
     täristä+V+Act+Ind+Prs+Sg3: tärissee
     täristä+V+Act+Ind+Prs+Pl1: tärisemmä
     täristä+V+Act+Ind+Prs+Pl2: tärisettä
     täristä+V+Act+Ind+Prs+Pl3: täristhään
     täristä+V+Act+Ind+Prt+Sg1: tärisin
     täristä+V+Act+Ind+Prt+Sg2: tärisit
     täristä+V+Act+Ind+Prt+Sg3: tärisi
     täristä+V+Act+Ind+Prt+Pl1: tärisimmä
     täristä+V+Act+Ind+Prt+Pl2: tärisittä
     täristä+V+Act+Ind+Prt+Pl3: täristhiin
     täristä+V+Act+PrfPrc+Sg+Nom: tärissy
     täristä+V+Pass+PrfPrc+Nom: täristy
     täristä+V+Act+PrfPrc+Pl+Nom: tärisheet
     täristä+V+Act+PrsPrc+Sg+Nom: tärisseevä
     täristä+V+Act+PrsPrc+Pl+Nom: tärisseevät
     täristä+V+Pass+PrsPrc+Sg+Nom: täristävä
     täristä+V+Pass+PrsPrc+Pl+Nom: täristävät

     täristä+V+Act+Cond+Sg1: tärisisin
     täristä+V+Act+Cond+Sg2: tärisisit
     täristä+V+Act+Cond+Sg3: tärisis
     täristä+V+Act+Cond+Pl1: tärisisimä
     täristä+V+Act+Cond+Pl2: tärisisittä
     täristä+V+Act+Cond+Pl3: täristäis
     täristä+V+Pass+Cond: täristäis

     täristä+V+Act+Imprt+Sg2: tärise
     täristä+V+Act+Imprt+Pl2: täriskää
     
     täristä+V+Act+Inf3+Ine: tärisemässä
     täristä+V+Act+Inf3+Ela: tärisemästä
     täristä+V+Act+Inf3+Ill: tärisemhään
     täristä+V+Act+Inf3+Ade: tärisemälä
     täristä+V+Act+Inf3+Abe: tärisemättä


# todo:
# Proofread the gold standard (below)
# Then: run analyser, then correct. 


  Verb - tehđa - ok: # Verb 'to do' - ok
     tehđä+V+Inf: tehđä
     tehđä+V+Act+Ind+Prs+Sg1: tehen
     tehđä+V+Act+Ind+Prs+Sg2: tehet
     tehđä+V+Act+Ind+Prs+Sg3: tekkee
     tehđä+V+Act+Ind+Prs+Pl1: tehemä
     tehđä+V+Act+Ind+Prs+Pl2: tehettä
     tehđä+V+Act+Ind+Prs+Pl3: tehđhään
     tehđä+V+Act+Ind+Prt+Sg1: tehin
     tehđä+V+Act+Ind+Prt+Sg2: tehit
     tehđä+V+Act+Ind+Prt+Sg3: teki
     tehđä+V+Act+Ind+Prt+Pl1: tehimä
     tehđä+V+Act+Ind+Prt+Pl2: tehittä
     tehđä+V+Act+Ind+Prt+Pl3: tehthiin
     tehđä+V+Act+PrfPrc+Sg+Nom: tehny
     tehđä+V+Pass+PrfPrc+Nom: tehty
     tehđä+V+Act+PrfPrc+Pl+Nom: tehnheet
     tehđä+V+Act+PrsPrc+Sg+Nom: tekkeevä
     tehđä+V+Act+PrsPrc+Pl+Nom: tekkeevät
     tehđä+V+Pass+PrsPrc+Sg+Nom: tehtävä
     tehđä+V+Pass+PrsPrc+Pl+Nom: tehtävät
 
     tehđä+V+Act+Cond+Sg1: tekisin
     tehđä+V+Act+Cond+Sg2: tekisit
     tehđä+V+Act+Cond+Sg3: tekis
     tehđä+V+Act+Cond+Pl1: tekisimmä
     tehđä+V+Act+Cond+Pl2: tekisittä
     tehđä+V+Act+Cond+Pl3: tehtäis
     tehđä+V+Pass+Cond: tehtäis
     
     tehđä+V+Act+Imprt+Sg2: tehe
     tehđä+V+Act+Imprt+Pl2: tehkää
     
     tehđä+V+Act+Inf3+Ine: tekemässä
     tehđä+V+Act+Inf3+Ela: tekemästä
     tehđä+V+Act+Inf3+Ill: tekemhään
     tehđä+V+Act+Inf3+Ade: tekemällä
     tehđä+V+Act+Inf3+Abe: tekemättä


# todo:
# Proofread the gold standard (below)
# Then: run analyser, then correct. 


  Verb - tohtiit - ok: # Verb 'to bring' - 
     tohtiit+V+Inf: tohtiit
     tohtiit+V+Act+Ind+Prs+Sg1: tohđin
     tohtiit+V+Act+Ind+Prs+Sg2: tohđit
     tohtiit+V+Act+Ind+Prs+Sg3: tohtii
     tohtiit+V+Act+Ind+Prs+Pl1: tohđima
     tohtiit+V+Act+Ind+Prs+Pl2: tohđitta
     tohtiit+V+Act+Ind+Prs+Pl3: tohđithaan
     tohtiit+V+Act+Ind+Prt+Sg1: tohđin
     tohtiit+V+Act+Ind+Prt+Sg2: tohđit
     tohtiit+V+Act+Ind+Prt+Sg3: tohti
     tohtiit+V+Act+Ind+Prt+Pl1: tohđima
     tohtiit+V+Act+Ind+Prt+Pl2: tohđitta
     tohtiit+V+Act+Ind+Prt+Pl3: tohđithiin
     tohtiit+V+Act+PrfPrc+Sg+Nom: tohtinu
     tohtiit+V+Pass+PrfPrc+Nom: tohđittu
     tohtiit+V+Act+PrfPrc+Pl+Nom: tohtinheet
     tohtiit+V+Act+PrsPrc+Sg+Nom: tohtiiva
     tohtiit+V+Act+PrsPrc+Pl+Nom: tohtiivat
     tohtiit+V+Pass+PrsPrc+Sg+Nom: tohđittava
     tohtiit+V+Pass+PrsPrc+Pl+Nom: tohđittavat

     tohtiit+V+Act+Cond+Sg1: tohtisin
     tohtiit+V+Act+Cond+Sg2: tohtisit
     tohtiit+V+Act+Cond+Sg3: tohtis
     tohtiit+V+Act+Cond+Pl1: tohtisimma
     tohtiit+V+Act+Cond+Pl2: tohtisitta
     tohtiit+V+Act+Cond+Pl3: tohđittais
     tohtiit+V+Pass+Cond: tohđittais

     tohtiit+V+Act+Imprt+Sg2: tohđi
     tohtiit+V+Act+Imprt+Pl2: tohtikkaa
     
     tohtiit+V+Act+Inf3+Ine: tohtimassa
     tohtiit+V+Act+Inf3+Ela: tohtimasta
     tohtiit+V+Act+Inf3+Ill: tohtimhaan
     tohtiit+V+Act+Inf3+Ade: tohtimalla
     tohtiit+V+Act+Inf3+Abe: tohtimatta

# todo:
# Proofread the gold standard (below)
# Then: run analyser, then correct. 


  Verb - tulla - ok: # Verb 'to bring'
     tulla+V+Inf: tulla
     tulla+V+Act+Ind+Prs+Sg1: tulen
     tulla+V+Act+Ind+Prs+Sg2: tulet
     tulla+V+Act+Ind+Prs+Sg3: tullee
     tulla+V+Act+Ind+Prs+Pl1: tulema
     tulla+V+Act+Ind+Prs+Pl2: tuletta
     tulla+V+Act+Ind+Prs+Pl3: tulhaan
     tulla+V+Act+Ind+Prt+Sg1: tulin
     tulla+V+Act+Ind+Prt+Sg2: tulit
     tulla+V+Act+Ind+Prt+Sg3: tuli
     tulla+V+Act+Ind+Prt+Pl1: tulima
     tulla+V+Act+Ind+Prt+Pl2: tulitta
     tulla+V+Act+Ind+Prt+Pl3: tulthiin
     tulla+V+Act+PrfPrc+Sg+Nom: tullu
     tulla+V+Pass+PrfPrc+Nom: tultu
     tulla+V+Act+PrfPrc+Pl+Nom: tulheet
     tulla+V+Act+PrsPrc+Sg+Nom: tulleeva
     tulla+V+Act+PrsPrc+Pl+Nom: tulleevat
     tulla+V+Pass+PrsPrc+Sg+Nom: tultava
     tulla+V+Pass+PrsPrc+Pl+Nom: tultavat
     
     tulla+V+Act+Cond+Sg1: tulisin
     tulla+V+Act+Cond+Sg2: tulisit
     tulla+V+Act+Cond+Sg3: tulis
     tulla+V+Act+Cond+Pl1: tulisimma
     tulla+V+Act+Cond+Pl2: tulisitta
     tulla+V+Act+Cond+Pl3: tultais
     tulla+V+Pass+Cond: tultais

     tulla+V+Act+Imprt+Sg2: tule
     tulla+V+Act+Imprt+Pl2: tulkkaa
     
     tulla+V+Act+Inf3+Ine: tulemassa
     tulla+V+Act+Inf3+Ela: tulemasta
     tulla+V+Act+Inf3+Ill: tulemhaan
     tulla+V+Act+Inf3+Ade: tulemalla
     tulla+V+Act+Inf3+Abe: tulematta

# todo:
# Proofread the gold standard (below)
# Then: run analyser, then correct. 


  Verb - tuođa - ei tsekattu: # Verb 'to bring' 
     tuođa+V+Inf: tuođa
     tuođa+V+Act+Ind+Prs+Sg1: tuon
     tuođa+V+Act+Ind+Prs+Sg2: tuot
     tuođa+V+Act+Ind+Prs+Sg3: tuopi
     tuođa+V+Act+Ind+Prs+Pl1: tuoma
     tuođa+V+Act+Ind+Prs+Pl2: tuotta
     tuođa+V+Act+Ind+Prs+Pl3: tuođhaan
     tuođa+V+Act+Ind+Prt+Sg1: toin
     tuođa+V+Act+Ind+Prt+Sg2: toit
     tuođa+V+Act+Ind+Prt+Sg3: toi
     tuođa+V+Act+Ind+Prt+Pl1: toima
     tuođa+V+Act+Ind+Prt+Pl2: toitta
     tuođa+V+Act+Ind+Prt+Pl3: tuothiin
     tuođa+V+Act+PrfPrc+Sg+Nom: tuonu
     tuođa+V+Pass+PrfPrc+Nom: tuotu
     tuođa+V+Act+PrfPrc+Pl+Nom: tuonheet
     tuođa+V+Act+PrsPrc+Sg+Nom: tuova
     tuođa+V+Act+PrsPrc+Pl+Nom: tuovat
     tuođa+V+Pass+PrsPrc+Sg+Nom: tuotava
     tuođa+V+Pass+PrsPrc+Pl+Nom: tuotavat
     
     tuođa+V+Act+Cond+Sg1: toisin
     tuođa+V+Act+Cond+Sg2: toisit
     tuođa+V+Act+Cond+Sg3: tois
     tuođa+V+Act+Cond+Pl1: toisima
     tuođa+V+Act+Cond+Pl2: toisitta
     tuođa+V+Act+Cond+Pl3: tuotais
     tuođa+V+Pass+Cond: tuotais 
     
     tuođa+V+Act+Imprt+Sg2: tuo
     tuođa+V+Act+Imprt+Pl2: tuokkaa
     
     tuođa+V+Act+Inf3+Ine: tuomassa
     tuođa+V+Act+Inf3+Ela: tuomasta
     tuođa+V+Act+Inf3+Ill: tuomhaan
     tuođa+V+Act+Inf3+Ade: tuomala
     tuođa+V+Act+Inf3+Abe: tuomatta

# todo:
# Proofread the gold standard (below)
# Then: run analyser, then correct. 


  Verb - vanheta - ok: # Verb 'to bring'
     vanheta+V+Inf: vanheta
     vanheta+V+Act+Ind+Prs+Sg1: vanhenen
     vanheta+V+Act+Ind+Prs+Sg2: vanhenet
     vanheta+V+Act+Ind+Prs+Sg3: vanhenee
     vanheta+V+Act+Ind+Prs+Pl1: vanhenemma
     vanheta+V+Act+Ind+Prs+Pl2: vanhenetta
     vanheta+V+Act+Ind+Prs+Pl3: vanhethaan
     vanheta+V+Act+Ind+Prt+Sg1: vanhenin
     vanheta+V+Act+Ind+Prt+Sg2: vanhenit
     vanheta+V+Act+Ind+Prt+Sg3: vanheni
     vanheta+V+Act+Ind+Prt+Pl1: vanhenimma
     vanheta+V+Act+Ind+Prt+Pl2: vanhenitta
     vanheta+V+Act+Ind+Prt+Pl3: vanhethiin
     vanheta+V+Act+PrfPrc+Sg+Nom: vanhenu
     vanheta+V+Pass+PrfPrc+Nom: vanhettu
     vanheta+V+Act+PrfPrc+Pl+Nom: vanhenheet
     vanheta+V+Act+PrsPrc+Sg+Nom: vanheneeva
     vanheta+V+Act+PrsPrc+Pl+Nom: vanheneevat
     vanheta+V+Pass+PrsPrc+Sg+Nom: vanhettava
     vanheta+V+Pass+PrsPrc+Pl+Nom: vanhettavat
     
     vanheta+V+Act+Cond+Sg1: vanhenisin
     vanheta+V+Act+Cond+Sg2: vanhenisit
     vanheta+V+Act+Cond+Sg3: vanhenis
     vanheta+V+Act+Cond+Pl1: vanhenisima
     vanheta+V+Act+Cond+Pl2: vanhenisitta
     vanheta+V+Act+Cond+Pl3: vanhettais
     vanheta+V+Pass+Cond: vanhettais
     
     vanheta+V+Act+Imprt+Sg2: vanhene
     vanheta+V+Act+Imprt+Pl2: vanhekkaa
     
     vanheta+V+Act+Inf3+Ine: vanhenemassa
     vanheta+V+Act+Inf3+Ela: vanhenemasta
     vanheta+V+Act+Inf3+Ill: vanhenemhaan
     vanheta+V+Act+Inf3+Ade: vanhenemala
     vanheta+V+Act+Inf3+Abe: vanhenematta
